【裁判字號】    95,訴,2254
【裁判日期】    951215
【裁判案由】    毒品危害防制條例
【裁判全文】
臺灣桃園地方法院刑事判決              95年度訴字第2254號
公  訴  人  臺灣桃園地方法院檢察署檢察官
被      告  甲○○
上列被告因違反毒品危害防制條例案件，經檢察官提起公訴（95
年度毒偵字第4194號），嗣本院裁定改依簡式審判程序並由受命
法官獨任進行審判程序，判決如下︰
    主  文
甲○○施用第一級毒品，累犯，處有期徒刑壹年。扣案之第一級
毒品海洛因（淨重零點零壹公克）沒收銷燬之；扣案之用以盛裝
前述毒品海洛因之外包裝壹只（空包裝重零點貳參公克）沒收。
    事  實
一、甲○○於民國87年間因施用毒品案件，經裁定送觀察、勒戒
    後，因認無繼續施用毒品傾向，於87年9 月30日執行完畢，
    嗣經臺灣桃園地方法院檢察署檢察官於87年9 月30日，以87
    年偵字第12365 號為不起訴處分確定。88年間又因施用毒品
    案件，經裁定送觀察、勒戒後，認有繼續施用毒品傾向，經
    裁定令入戒治處所施以強制戒治，於89年8 月17日執行完畢
    ，並經臺灣桃園地方法院檢察署檢察官以88年度偵字第1605
    號提起公訴，經本院於88年4 月23日，以88年度易字第568
    號判處有期徒刑6 月確定。又於88年間再因施用毒品案件，
    經臺灣桃園地方法院檢察署檢察官以89年偵字第16號、89年
    毒偵緝字第9 號提起公訴，經本院於89年4 月27日，以89年
    訴字第392 號判處應執行有期徒刑1 年8 月確定，上開2 罪
    接續執行至91年9 月4 日縮刑假釋期滿執行完畢。92年間復
    因施用毒品案件，再經裁定令入戒治處所施以強制戒治，於
    93年8 月9 日執行完畢，並經臺灣桃園地方法院檢察署檢察
    官以92年毒偵字第2383號提起公訴，經本院於92年11月20日
    ，以92年訴字第1501號判處應執行有期徒刑1 年4 月確定。
    93年間再因公共危險案件，經本院分別判處罰金23,000元及
    拘役40日，上開3 罪接續執行至95年1 月13日縮刑假釋期滿
    執行完畢。猶不知悔改，於前開強制戒治執行完畢釋放後5
    年內，又同時基於施用第一級毒品海洛因及第二級毒品甲基
    安非他命之犯意，於95年8 月1 日上午，在桃園縣桃園市○
    ○路某遊樂場內，以將海洛因與甲基安非他命混合吸食之方
    式，同時施用第一級毒品海洛因及第二級毒品甲基安非他命
    1 次。嗣於同日晚間6 時40分許，在桃園縣桃園市○○○街
    64號前，為警當場查獲，並扣得甲○○所有供其施用之第一
    級毒品海洛因1 包（淨重0.01公克，空包裝重0.23公克），
    而查悉上情。
二、案經臺北市政府警察局文山第一分局移送臺灣桃園地方法院
    檢察署檢察官偵查起訴。
    理  由
一、按刑事訴訟法第273 條之1 第1 項規定除被告所犯為死刑、
    無期徒刑、最輕本刑為3 年以上有期徒刑之罪、或高等法院
    管轄第一審案件者外，於審判期日前之程序進行中，被告先
    就被訴事實為有罪之陳述時，審判長得告知被告簡式審判程
    序之旨，並聽取當事人、代理人、辯護人及輔佐人之意見後
    ，裁定進行簡式審判程序。經查，本件被告甲○○被訴毒品
    危害防制條例一案，為前開不得進行簡式審判程序以外之案
    件，且被告於本院行準備程序時就訴事實為有罪之陳述，本
    院告知被告簡式審判程序之旨，並聽取被告之意見後，爰依
    前開規定，當庭裁定改依簡式審判程序並由受命法官獨任進
    行審判程序審判之，合先敘明。
二、前揭犯罪事實，業據被告甲○○於本院審理時供認不諱（見
    本院95年12月1 日準備程序及簡式審判筆錄），且被告於95
    年8 月1 日為警查獲後經警採集其尿液送請鑑定結果，確呈
    甲基安非他命及嗎啡陽性反應，有台灣尖端先進生技醫藥股
    份有限公司濫用藥物檢驗報告乙紙在卷可稽，而扣案之白色
    粉末1 包，經送請鑑定結果，亦檢出毒品海洛因成分（淨重
    0.01公克，空包裝重0.23公克），有法務部調查局95年8 月
    26日調科壹字第09523001040 號鑑定書1 份附卷足憑，此外
    復有臺北市政府警察局文山第一分局扣押筆錄、扣押物品目
    錄表各1 份、查獲照片2 幀附卷及前述第一級毒品海洛因1
    包扣案可佐，足證被告自白與事實相符。次查，被告甲○○
    有如前述事實欄所載之各次執行觀察、勒戒及強制戒治之紀
    錄，有卷附臺灣高等法院被告前案紀錄表可按，是本件被告
    係於前開強制戒治執行完畢釋放後5 年內再犯施用毒品犯行
    至明。綜述，本件事證明確，被告犯行已堪認定，應依法論
    科。
三、核被告甲○○所為，係犯毒品危害防制條例第10條第1 項施
    用第一級毒品罪及同條例第10條第2 項施用第二級毒品罪。
    被告持有第一級毒品海洛因、第二級毒品甲基安非他命之低
    度行為，為施用第一、二級毒品之高度行為所吸收，不另論
    處。又被告將海洛因、甲基安非他命摻合後施用，係一行為
    觸犯施用第一級毒品罪、施用第二級毒品罪，為想像競合犯
    ，應從一重之施用第一級毒品罪處斷（按原起訴意旨認被告
    所犯上開2 罪，乃犯意各別，應分論併罰，惟已經蒞庭檢察
    官於本院審理時當庭表示因被告自承係1 次同時施用海洛因
    及甲基安非他命，此外並查無證據可認被告是分別施用海洛
    因及甲基安非他命，認被告應係同時犯施用第一級毒品罪及
    施用第二級毒品罪，而當庭更正被告所犯上開2 罪乃屬想像
    競合犯，應從一重處斷，有本院95年12月1 日準備程序筆錄
    附卷可稽，是本院自應就檢察官更正後之上開事實為審究之
    範圍，附此敘明）。查被告甲○○有如事實欄所載之犯罪科
    刑紀錄及執行情形，有卷附臺灣高等法院被告前案紀錄表可
    按，其受有期徒刑之執行完畢後，5 年以內再故意犯本件有
    期徒刑以上之罪，為累犯，依法加重其刑。爰審酌被告自87
    年起即歷經多次觀察、勒戒及強制戒治處分，猶未能戒斷毒
    癮，仍有繼續施用毒品之行為，顯見其意志不堅，惟施用毒
    品係自戕之行為，尚無害及他人，併衡之其犯後坦承犯行之
    態度等一切情狀，量處如主文所示之刑。
四、扣案之第一級毒品海洛因1 包（淨重0.01公克），為查獲之
    毒品，應依毒品危害防制條例第18條第1 項前段規定沒收銷
    燬之。至用以包裝前揭毒品海洛因之外包裝1 只（空包裝重
    0.23公克），係用於包裹毒品，防其裸露、逸出及潮濕之功
    用，並便於攜帶，可與毒品分離，且為被告所有供其施用毒
    品所用之物，併依刑法第38條第1 項第2 款規定宣告沒收。
據上論斷，應依刑事訴訟法第273 條之1 第1 項、第299 第1 項
前段，毒品危害防制條例第10條第1 項、第2 項、第18條第1 項
前段，刑法第11條、第55條、第47條第1 項、第38條第1 項第2
款，判決如主文。
本案經檢察官蔡宜均到庭執行職務。
中    華    民    國    95    年    12    月    15    日
                  刑事第七庭法  官  林惠霞
以上正本證明與原本無異。
如不服本判決，應於收受送達後10日內向本院提出上訴書狀。
                            書記官  陳恩如
中    華    民    國    95    年    12    月    15    日
附錄本案論罪科刑法條：
毒品危害防制條例第10條
施用第一級毒品者，處六月以上五年以下有期徒刑。
施用第二級毒品者，處三年以下有期徒刑。


司法院資訊處製作；財團法人民間司法改革基金會備份。
